【裁判字號】    97,裁,522
【裁判日期】    970118
【裁判案由】    地價稅
【裁判全文】
最  高  行  政  法  院  裁  定
                                     97年度裁字第00522號
聲  請  人  甲○○
相  對  人  新竹市稅捐稽徵處
代  表  人  馮瑞徵
上列當事人地價稅事件，聲請人對於中華民國96年1月18日本院
96年度裁字第140號裁定，聲請再審。本院裁定如下：
    主  文
再審之聲請駁回。
再審訴訟費用由聲請人負擔。
    理  由
一、按對於本院確定裁定聲請再審，依行政訴訟法第283條準用
    同法第277條第1項第4款之規定，應表明再審理由及關於再
    審理由並遵守不變期間之證據。所謂表明再審理由，必須指
    明其所再審之裁定，有如何合於行政訴訟法第273條第1項、
    第2項所定再審事由之具體情事始為相當，倘僅泛言有何條
    款之再審事由，而無具體情事；或僅指明所聲請再審之裁定
    前各程序所為裁判，有如何再審事由，而未具體指及其所聲
    請再審之裁定有合於再審之事由者，均難謂已表明再審事由
    ，其再審之聲請，即屬不合法。
二、查本件聲請人所有坐落於新竹市○○段278地號土地，原為
    空軍第499戰術戰鬥機聯隊（下稱空軍499聯隊）使用，並經
    相對人准予免徵地價稅；嗣因系爭土地地上建物業已拆除，
    並經軍方於民國91年發還聲請人在案，已無供軍方使用之事
    實。相對人爰自次期（92年）將系爭土地改按一般用地稅率
    課徵地價稅，故93年亦按一般用地稅率計徵系爭土地地價稅
    新台幣(下同)11,475元，並與聲請人其他3筆土地合併課徵
    93年地價稅共計38,246元，聲請人不服，循序提起行政訴訟
    。經臺北高等行政法院適用簡易訴訟程序審理，於94年10月
    13日以94年度簡字第295號判決駁回其訴。聲請人仍不服，
    提起上訴，其上訴意旨略以：系爭土地暨圍牆棚架所在之國
    有地皆為空軍新竹11村的軍管眷區，區內所有構造物皆受軍
    方管制，雖系爭土地上之建物業已於89年11月9日發包拆除
    ，然圍牆棚架仍然存在且切斷系爭土地對外之連繫，而其目
    的係為防止人民進入，所以，在93年間空軍總司令部明令交
    還系爭土地前，依土地稅法第4條規定，系爭土地之地價稅
    應由軍方負擔，易言之，94年度起，系爭土地之地價稅方有
    由聲請人負擔之適法。原審判決對事實未作深入了解，致為
    誤判，爰請廢棄原判決，並撤銷訴願決定及原處分等語。經
    本院以96年度裁字第140號裁定（下稱原確定裁定）認以：
    聲請人之上訴理由，與重要法律見解之違反無涉，難謂原審
    判決之判斷理由違反何種具有原則重要性之法律見解。聲請
    人提起上訴難謂合法，因予裁定駁回其上訴確定在案。茲聲
    請人復略以：原審判決一再以所謂存證信函限期點交，否則
    視同發還，為唯一有效之辦法依據，忽略眷區管理辦法、房
    屋稅籍法規及戶籍辦法，優於民法私權之主張，顯違反司法
    院釋字第177號解釋，顯有消極不適用法規且顯然影響裁判
    之違法。又軍方占用系爭基地為空軍11村近50年，故意在拆
    除系爭土地上房屋後，以公函通知相對人交由空總使用在案
    ，再保留圍繞系爭地號土地之圍牆、棚屋、門牌、戶籍號碼
    用以牽制聲請人收回土地，又由空軍499聯隊發出存證信函
    限期點交，在發存證信函前，系爭土地一直在軍方掌控的軍
    眷區內，既為軍方使用，則應免稅；若棄而未用，則應由占
    有人即軍方付稅，方為合法等語為由，對原確定裁定聲請再
    審，核其陳述各節無非對臺北高等行政法院原審判決主張有
    如何再審之事由，然對原確定裁定以聲請人之上訴理由，與
    重要法律見解之違反無涉，難謂原審判決之判斷理由違反何
    種具有原則重要性之法律見解，其上訴難謂合法，而駁回其
    上訴，有如何合於法定再審事由，並未具體指及，則揆諸首
    揭說明，其再審之聲請即於法不合，應予駁回。
三、依行政訴訟法第283條、第278條第1項、第104條、民事訴訟
    法第95條、第78條，裁定如主文。
中    華    民    國    97    年    1     月    18    日
                    最高行政法院第三庭
                        審判長法官  黃  璽  君
                              法官  林  茂  權
                              法官  鄭  忠  仁
                              法官  黃  本  仁
                              法官  吳  東  都
以  上  正  本  證  明  與  原  本  無  異
中    華    民    國    97    年    1     月    18    日
                              書記官  王  福  瀛


司法院資訊處製作；財團法人民間司法改革基金會備份。
